Inventaris van het archief van de Algemene Inspectie van het Korps Rijkspolitie, 1945-1992
Nationaal Archief, Den Haag
Ministerie van Justitie, Algemene Inspectie van het Korps Rijkspolitie
Justitie / Inspectie Korps Rijkspolitie
1952-1992
J33
11.00 meter; 500 inventarisnummers.
Normale geschreven, getypte en gedrukte documenten, geen bijzondere handschriften.
Nationaal Archief, Den Haag
Ministerie van Justie/Algemene Inspectie Korps Rijkspolitie
Het betreft met name vergaderverslagen, onderzoeksrapporten en stukken inzake de taakuitoefening van de eigen organisatie.
Archiefvorming
Geschiedenis van de archiefvormer
Vlak na het einde van de Tweede Wereldoorlog verkeerde Nederland in chaos. Om de orde snel te herstellen, was een goed draaiende politieorganisatie nodig. Om de politieorganisatie na de Duitse bezetting te regelen nam de Nederlandse regering al in Londen het Buitengewoon Politiebesluit (Stb. 1944, E 123). Dit besluit bestempelde alle politiezorg tot rijkspolitiezorg en plaatste de gehele politie onder de leiding van de minister van Justitie. Dit besluit was niet onomstreden en maakte al snel plaats voor het Politiebesluit 1945 (Stb. 1945, F 250), gevolgd door de Politiewet 1957 (Stb. 1957, 244).
Het eerste artikel van het Politiebesluit 1945 bepaalde dat de politie bestond uit het Korps Rijkspolitie en gemeentepolitie, elk met hun eigen bewakingsgebieden. Rijks- en gemeenteveldwacht, marechaussee en politietroepen verdwenen uit het politiebestel. Grotere gemeenten waren het werkterrein van de gemeentepolitie en de plattelandsgemeenten van de rijkspolitie. In dit verband kan worden gesproken van dualisme binnen de organisatie. In de Politiewet van 1957 bleef deze tweedeling gehandhaafd. De algemene leiding, de organisatie en het beheer van de rijkspolitie kwam te berusten bij de minister van Justitie. De dagelijkse leiding over het Korps Rijkspolitie werd opgedragen aan de Algemeen Inspecteur, daarin bijgestaan door zijn staf, de Algemene Inspectie.
Hoofdfuncties
Beleidsvertaling is één van de vier pijlers waarop de Inspectie is gefundeerd. Bepaalde ontwikkelingen in de samenleving en de politiek dienen vertaald te worden in strategisch beleid voor de eigen organisatie. Na het vaststellen van een strategie door de Inspectie op eigen initiatief of van buitenaf, is het de beurt aan managementcontrole om te inspecteren of de districtsafdelingen meegaan in de afgesproken richting of dat ze achterblijven. Kortom, hoe verhoudt de huidige situatie binnen een afdeling zich met de afgesproken strategie? Hierbij wordt op een actieve wijze begeleiding en ondersteuning aangeboden aan de onderzochte afdelingen binnen het Korps. Advisering en ondersteuning zijn hierom gezamenlijk de derde pijler en hierbij is ondersteuning twee richtingsverkeer. Niet alleen de Inspectie kan het initiatief nemen om te ondersteunen, maar ook een district ergens in het land kan om hulp vragen om bijvoorbeeld een situatie op het terrein van rechtspositionele aangelegenheden op te lossen. De vierde en laatste hoofdtaak van de Inspectie is het ondersteunen van operationele zaken. Het laten inzetten van de ME is hier een goed voorbeeld van.
De afdeling Politiële Bedrijfsvoering (PBV) heeft de taak ervoor te zorgen dat het Korps op de relevante terreinen tot beleidsvorming komt. Zaken die bijvoorbeeld van het departement komen, hebben op politieel terrein vaak een vertaling nodig. Deze vertaalslag is in feite tweerichtingsverkeer, want ook zaken die problematisch blijken in het Korps moeten goed ingekleed richting het departement worden gecommuniceerd. De beleidsvorming van PBV speelt zich voornamelijk af op strategisch en organisatorisch niveau. Naast beleidsvorming is controle ook een taak van PBV, maar deze wordt gedeeld met Personeelszaken (PZ) en de afdeling Financieel-economische en Technische Bedrijfsvoering (FTB).
De afdeling FTB is belast met een belangrijk stuk begrotingsvoorbereiding, draagt verantwoordelijkheid voor een aantal beleidstaken op het gebied van materiële zaken en is verantwoordelijk voor de afhandeling voor het hele Korps van de zogenaamde schadezaken.
Waar de PBV en de FTB voornamelijk beleidsvoorbereidende taken kennen, houden de afdelingen Personeelszaken (PZ) en Informatievoorziening en Automatisering (IenA) zich voornamelijk bezig met ondersteuning van de districten.
Algemeen Inspecteur
De vier genoemde afdelingen ressorteren onder de Algemeen Inspecteur. De Inspecteur wordt in zijn dagelijks functioneren ondersteund door drie aparte afdelingen, te weten:
het Directiesecretariaat /afdeling Intern Beheer (DIB),
afdeling Voorlichting en
de afdeling Operationele Ondersteuning.
De afdeling Intern Beheer is verantwoordelijk voor het geolied laten verlopen van de Centrale Staf, inclusief de ondersteuning van de Algemeen Inspecteur. Hierbij moet worden gedacht aan onder andere DIV-werkzaamheden, het beheer van het budget van de Centrale Staf en het verzorgen van het secretariaat van het managementteam.
De afdeling Voorlichting, licht niet alleen het publiek in over acties en voornemens van de Algemene Inspectie en het Korps in het algemeen, maar verzorgt ook de interne communicatie tussen de districten en de Algemene Inspectie.
Over de afdeling Operationele Ondersteuning tenslotte wordt wel gezegd dat dit de enige lijnafdeling binnen de Centrale Staf is. In opdracht van het bevoegd gezag (minister van Justitie) kan de Operationele Ondersteuning bijvoorbeeld de opdracht geven om extra ondersteuning te mobiliseren. Hierbij moet worden gedacht aan bijvoorbeeld de eerder genoemde inzet van de ME.
Stafafdeling Inspectie
De Stafafdeling Inspectie valt onder het directe toezicht van de Algemeen Inspecteur en is belast met de jaarlijkse inspecties van alle districten van het Korps Rijkspolitie. Het accent bij deze jaarlijkse inspecties ligt op het verwerven van inzicht in de manier waarop het management van die onderdelen de verkregen middelen en beleidsrichtlijnen omzet in resultaten, zoals politietoezicht, voorkoming en opsporing van misdrijven en het bieden van slachtofferhulp. De organisatie wordt kortom in haar geheel doorgelicht om zo inzicht te krijgen in hoe de organisatie omgaat met het beheer van mensen en middelen om zo uiteindelijk tot een evaluatie te komen.
Geschiedenis van het archiefbeheer
In 1968 brak er brand uit bij het Korps Rijkspolitie aan de Koningskade te Den Haag. Nagenoeg het gehele archief van het Korps ging hierbij in vlammen op. De Centrale Archief Selectiedienst (CAS) te Winschoten heeft op basis van vernietigingslijsten een inventaris opgesteld in plaats van op basis van selectielijsten. Het archief kent een toegang die op basis van de Basis Archiefcode (BAC) op onderwerp is ingedeeld. Binnen de verschillende onderwerpen is de secundaire ordening chronologisch. De inventaris van de CAS laat hiaten zien, waaronder het ontbreken van een beschrijving van de eerste 65 dozen in het archief. De oorzaak hiervan is niet bekend, mogelijk zijn deze dozen verbrand. Tevens heeft de CAS het een en ander vernietigd. Hier zijn geen verklaringen van vernietiging van bekend, ook niet meer bij de CAS. Het archief is hierdoor niet compleet. Het archief is door firma Hoogduin gecontroleerd op de aanwezigheid van schimmel en stof. Dit heeft geen bijzonderheden opgeleverd.
Vanuit het Justitiedepot in Rijswijk is het archiefonderdeel in mei 2008 overgebracht naar PWAA. Hier heeft de selectie en bewerking plaatsgevonden. De dossiers zijn ontdaan van schadelijke hecht- en bindmiddelen, in zuurvrije omslagen en dozen verpakt en met een inventarisnummer voorzien.
Het archief is in 2008 door ministerie van Justitie overgebracht naar het Nationaal Archief, krachtens artikel 23 van de Archiefwet 1995.
Krachtens art. 12 van de Archiefwet 1995 is het archiefonderdeel in 2008 vanuit Rotterdam overgebracht naar het Nationaal Archief.
De verwerving van het archief
Het archief is krachtens bepalingen van de Archiefwet overgebracht.
Inhoud en structuur van het archief
04.01; 2.09
Inhoud
Het archief bestaat uit correspondentie, notities, een serie vergaderverslagen en persoonsdossiers. Andere series zijn niet in het archief aanwezig. Er zijn geen documenten in een buitenlandse taal en bijzondere of audiovisuele materialen aangetroffen en alle documenten zijn goed leesbaar.
De stukken betreffende de eigen organisatie bestaan voornamelijk uit vergaderverslagen en onderzoeksrapporten naar het eigen functioneren. De stukken betreffende de taken van de Algemene Inspectie zijn meer divers van aard, maar bevatten nog steeds veel vergaderverslagen. Voornamelijk de taken beleidsvertaling en advisering komen in verschillende eindprodukten naar voren in de vorm van rapporten, verslagen van vergaderingen, notulen, notities en correspondentie.
Vanwege de brand in 1968 en de bewerking van het archief door de CAS is het blok niet meer compleet. Welke stukken zijn vernietigd is onbekend, maar door de brand kan worden aangenomen dat de neerslag van de taken vóór de brand niet meer compleet is. Er zijn geen andere delen van het archief die nog kunnen worden aangeboden. Momenteel is er geen archief in bewerking bij de CAS. Er is nog niets overgedragen aan het NA en er is geen inhoudelijk gerelateerd archiefmateriaal in andere archieven aanwezig.
Selectie en vernietiging
Dit archiefonderdeel is geselecteerd op basis van de volgende BSD’s en handelingen: in alle gevallen is de actor de minister van Justitie (eventueel als vakminister)
- Politie 1945-1993 (RIO 100) Stcr. 2007/215
- P-direct 1945- (RIO 168) Stcr. 2007/225
- Organisatie Rijksoverheid 1945- (RIO 143) Stcr. 2007/199
- Rijksbegroting (RIO 15) Stcr. 2006/1947
- Overheidspersoneel arbeidsverhoudingen (RIO 72) Stcr. 2001/867
- Overheidspersoneel arbeidsvoorwaarden (RIO 73) Stcr. 2001/867
- Overheidspersoneel formatiebeleid (RIO 75) Stcr. 2001/867
- Overheidsinformatievoorziening (RIO 92) Stcr. 2004/1694
In de Historisch-Maatschappelijke Analyse van Politie worden een aantal incidenten genoemd die bijzondere aandacht verdienen en bewaard moeten worden wanneer deze in het archief van de Inspectie naar boven komen. Dit zijn de Amsterdamse ordeverstoring in 1966, de derde terrorismegolf, de verlening van bijstand tijdens het ontzetten van krakers, de protestacties van de bonden tegen de bezuinigingen in de Kabinetten Lubbers, de protestacties tegen kernraketten en de gevolgen van het Schengenakkoord. Voor wat betreft de terroristische acties van de Molukkers in de jaren zeventig is een nieuwe handeling opgenomen (handeling 646).
Ordening van het archief
De ordening van deze toegang is ingrijpend gewijzigd in vergelijking met de oorspronkelijke taakomschrijving. Omdat de dossiers moeilijk te koppelen waren met de oorspronkelijke taken, is gekozen om deze toegang op een traditionele manier in te delen. Gekozen is voor de rubrieken stukken van algemene aard, organisatie, personeel en taakuitvoering. De eerste drie rubrieken zijn weer onderverdeeld in dossiers inzake de Algemene Inspectie en dossiers inzake het bredere Korps Rijkspolitie. De rubriek taakuitvoering is onderverdeeld in drie hoofdtaken: regelgeving, operationele zaken en onderzoek.
Aanwijzingen voor de gebruiker
Openbaarheidsbeperkingen
Deels openbaar, deels beperkt openbaar (B). Betreft inv.nrs. 422, 453 en 474, stukken jonger dan 75 jaar, bij publicatie toestemming noodzakelijk van Minister van Justitie.
Materiële beperkingen
Het archief kent geen beperkingen voor het raadplegen van stukken als gevolg van slechte materiële staat
Aanvraaginstructie
Openbare archiefstukken kunnen online worden aangevraagd en gereserveerd. U kunt dit ook via de terminals in de studiezaal van het Nationaal Archief doen. Om te kunnen reserveren dient u de volgende stappen te volgen:
U maakt een profiel aan op www.gahetna.nl, en logt vervolgens in
Via de archiefinventaris (alleen de beschrijvingen met rode nummers) selecteert u het gewenste archiefstuk door op de knop 'Reserveren' te klikken
In het volgende scherm geeft u aan op welke dag u het archiefstuk wilt inzien
Indien u zich bevindt in de studiezaal en een tafelnummer heeft ontvangen kunt u dit nummer vermelden. Als u geen tafelnummer heeft kunt u tafelnummer 777 laten staan
Vervolgens bevestigt u uw reservering door deze te versturen.
Verwant materiaal
Beschikbaarheid van kopieën
Het archief bevat geen inventarisnummers die in kopievorm beschikbaar zijn.
Bijlagen
Besluit van de Minister van Justitie, houdende beperking van de openbaarheid van het archief van de Algemene Inspectie van het Korps Rijkspolitie van het Ministerie van Justitie (1945 – 1992)
(als bedoeld in artikel 10 van het Archiefbesluit 1995)
Met het oog op de bescherming van de persoonlijke levenssfeer van nog levende personen, worden op grond van artikel 15, eerste lid, onder a, van de Archiefwet 1995 aan de openbaarheid van het naar het Nationaal Archief over te brengen archief van de Algemene Inspectie van het Korps Rijkspolitie van het Ministerie van Justitie bevattende de hierboven genoemde archieven, de volgende beperkingen gesteld:
1. De dossiers die in de toegang zijn opgenomen onder de inventarisnummers 422, 453 en 474 en die jonger zijn dan 75 jaar, zijn beperkt openbaar; uitgangspunt daarbij is het jaar waarin het betreffende dossier is afgesloten.
2. Deze beperking is niet van toepassing op de overige inventarisnummers van de toegang.
3. Raadpleging van de archiefbescheiden is, gelet op art. 15, derde lid van de Archiefwet 1995, slechts mogelijk na schriftelijk verkregen toestemming van de directeur van het Nationaal Archief. Deze toestemming kan worden verleend, indien wordt voldaan aan de volgende voorwaarden:
De verzoeker doet een gemotiveerd schriftelijk verzoek tot inzage van de archiefbescheiden, waarin wordt aangegeven: de omschrijving van het onderzoeksdoel, de onderzoeksopzet en de wijze waarop de vertrouwelijkheid van de persoonsgegevens zal worden gewaarborgd.
De verzoeker vult hiertoe het Formulier voor toestemming tot raadpleging van niet-openbare archieven van het Ministerie van Justitie in en ondertekent het formulier. De verzoeker verklaart daarmee tevens zich te zullen houden aan de in het formulier opgenomen bepalingen. Een exemplaar van het formulier is als bijlage 2 bij de Verklaring van Overbrenging gevoegd.
Voordat hij toestemming verleent, beoordeelt de directeur van het Nationaal Archief het verzoek.
4. De directeur van het Nationaal Archief bereidt de beschikbaarstelling van de dossiers voor. In de belangenafweging betrekt hij de belangen van alle personen waarvan persoonsgegevens in het dossier zijn opgenomen.
5. Het is niet toegestaan reproducties te vervaardigen van documenten uit de dossiers, zonder toestemming van de directeur van het Nationaal Archief. Deze kan uitsluitend toestemming verlenen voor:
Reproducties van in dossiers aangetroffen openbare stukken, zoals krantenknipsels.
Reproducties van in persoonsdossiers aangetroffen foto’s, persoonlijke brieven, dagboeken, andere soortgelijke documenten, indien deze aantoonbare persoonlijke emotionele waarde hebben voor de verzoeker, indien deze documenten geen belastende aanwijzingen bevatten en het bezit daarvan de belangen van nog levende personen niet onevenredig kan schaden.
De directeur van het Nationaal Archief kan voorwaarden verbinden aan het verlenen van zijn toestemming.
6. De directeur van het Nationaal Archief geeft voor publicatie uit deze bescheiden voor stukken houdende bijzondere persoonsgegevens in de zin van artikel 16 Wet bescherming persoonsgegevens, geen toestemming zonder voorafgaand overleg met de Minister van Justitie.
Getekend te Den Haag,
De Minister van Justitie,
namens deze,
de Secretaris-generaal,
J. Demmink
Datum:
Nummer: 5581664/08
Beschrijving van de series en archiefbestanddelen
- Stukken van algemene aard
  - Algemene Inspectie
    - Notulen en agenda's van de Inspectie Motormaterieel, 1962-1979; 1; omslag
      5.100-0644-01 Minister van Justitie
    - Verklaringen van vernietiging van archiefbescheiden van de Algemene Inspectie, 1967-1985; 2; 1 omslag
    - Notulen en agenda's van vergaderingen van de Algemene Inspectie met diverse instanties, met bijlagen, 1974-1988; 3-5; 1 pak en 2 omslagen
      - Map I, 1974-1978, 3
      - Map II, 1981-1985, 4; 1 pak
      - Map III, 1986-1988, 5
    - Notulen en agenda's van de vergaderingen van het managementteam, met bijlagen, 1987-1991; 6-108; 5 pakken en 97 omslagen
      5.100-0005-01 Minister van Justitie
      - 30 juli 1987 tot en met 1 oktober 1987, 1987, 6; 1 pak
      - 8 oktober 1987 tot en met 5 november 1987, 1987, 7
      - 12 november 1987 tot en met 10 december 1987, 1987, 8
      - 11 januari 1988 tot en met 28 maart 1988, 1988, 9
      - 11 april 1988 tot en met 20 juni 1988, 1988, 10
      - 4 juli 1988 tot en met 26 september 1988, 1988, 11
      - 6 maart tot en met 27 april 1989, 1989, 12; 1 pak
      - 1 mei tot en met 22 juni, 1989, 13; 1 pak
      - 3 juli tot en met 28 augustus 1989, 1989, 14; 1 pak
      - 4 september 1989 tot en met 20 september 1989, 1989, 15
      - 2 oktober 1989 tot en met 16 oktober 1989, 1989, 16
      - 23 oktober 1989 tot en met 31 oktober 1989, 1989, 17
      - 6 november 1989 tot en met 27 november 1989, 1989, 18
      - 4 december 1989 tot en met 18 december 1989, 1989, 19
      - 8 januari 1990, 1990, 20
      - 15 januari 1990, 1990, 21
      - 22 januari 1990, 1990, 22
      - 25 januari 1990, 1990, 23
      - 29 januari 1990, 1990, 24
      - 5 februari 1990, 1990, 25
      - 12 februari 1990, 1990, 26
      - 19 februari 1990, 1990, 27
      - 26 februari 1990, 1990, 28
      - 5 maart 1990, 1990, 29
      - 12 maart 1990, 1990, 30; 1 omslag
      - 19 maart 1990, 1990, 31
      - 28 maart 1990, 1990, 32
      - 2 april 1990, 1990, 33
      - 9 april 1990, 1990, 34
      - 23 april 1990, 1990, 35
      - 7 mei 1990, 1990, 36
      - 14 mei 1990, 1990, 37
      - 21 mei 1990, 1990, 38
      - 28 mei 1990, 1990, 39
      - 5 juni 1990, 1990, 40
      - 11 juni 1990, 1990, 41
      - 18 juni 1990, 1990, 42
      - 28 juni 1990, 1990, 43
      - 2 juli 1990, 1990, 44
      - 9 juli 1990, 1990, 45
      - 16 juli 1990, 1990, 46
      - 6 augustus 1990, 1990, 47
      - 13 augustus 1990, 1990, 48
      - 20 augustus 1990, 1990, 49
      - 27 augustus 1990, 1990, 50
      - 3 september 1990, 1990, 51
      - 10 september 1990, 1990, 52
      - 17 september 1990, 1990, 53
      - 24 september 1990, 1990, 54
      - 1 oktober 1990, 1990, 55
      - 8 oktober 1990, 1990, 56
      - 15 oktober 1990, 1990, 57
      - 24 oktober 1990, 1990, 58
      - 29 oktober 1990, 1990, 59
      - 5 november 1990, 1990, 60
      - 12 november 1990, 1990, 61
      - 19 november 1990, 1990, 62
      - 26 november 1990, 1990, 63; 1 pak
      - 3 december 1990, 1990, 64
      - 10 december 1990, 1990, 65
      - 17 december 1990, 1990, 66
      - 7 januari 1991, 1991, 67
      - 14 januari 1991, 1991, 68
      - 21 januari 1991, 1991, 69
      - 28 januari 1991, 1991, 70
      - 4 februari 1991, 1991, 71
      - 11 februari 1991, 1991, 72
      - 18 februari 1991, 1991, 73
      - 25 februari 1991, 1991, 74
      - 4 maart 1991, 1991, 75
      - 11 maart 1991, 1991, 76
      - 18 maart 1991, 1991, 77
      - 25 maart 1991, 1991, 78
      - 8 april 1991, 1991, 79
      - 15 april 1991, 1991, 80
      - 22 april 1991, 1991, 81
      - 6 mei 1991, 1991, 82
      - 13 mei 1991, 1991, 83
      - 27 mei 1991, 1991, 84
      - 3 juni 1991, 1991, 85
      - 10 juni 1991, 1991, 86
      - 17 juni 1991, 1991, 87
      - 24 juni 1991, 1991, 88
      - 1 juli 1991, 1991, 89
      - 8 juli 1991, 1991, 90
      - 12 augustus 1991, 1991, 91
      - 19 augustus 1991, 1991, 92
      - 26 augustus 1991, 1991, 93
      - 2 september 1991, 1991, 94
      - 9 september 1991, 1991, 95
      - 16 september 1991, 1991, 96
      - 23 september 1991, 1991, 97
      - 30 september 1991, 1991, 98
      - 7 oktober 1991, 1991, 99
      - 21 oktober 1991, 1991, 100
      - 28 oktober 1991, 1991, 101
      - 4 november 1991, 1991, 102
      - 11 november 1991, 1991, 103
      - 18 november 1991, 1991, 104
      - 25 november 1991, 1991, 105
      - 2 december 1991, 1991, 106
      - 9 december 1991, 1991, 107
      - 16 december 1991, 1991, 108
  - Korps Rijkspolitie
    - Notulen en agenda's van de vergaderingen van de Gewestcommandanten, met bijlagen, 1948-1958; 109-111; 3 omslagen
      - 4 juni 1948 tot en met 8 december 1952, 1948-1952, 109
      - 6 januari 1953 tot en met 8 december 1955, 1953-1955, 110
      - 13 januari 1956 tot en met 11 december 1956, 1956-1958, 111
    - Notulen en agenda's van de vergaderingen van de Territoriaal Inspecteurs, met bijlagen, 1959-1969; 112-121; 4 pakken en 6 omslagen
      - 6 februari 1959 tot en met 27 mei 1960, 1959-1960, 112; 1 pak
      - 10 januari 1961 tot en met 10 oktober 1962, 1961-1962, 113; 1 pak
      - 29 maart 1963 tot en met 4 december 1964, 1963-1964, 114; 1 pak
      - 29 januari 1965 tot en met 20 april 1966, 1965-1966, 115
      - 19 januari 1966 tot en met 24 november 1966, 1966, 116; 1 pak
      - 26 januari 1967 tot en met 30 mei 1967, 1967, 117
      - 31 augustus 1976 tot en met 18 december 1967, 1967, 118
      - 18 januari 1968 tot en met 28 maart 1968, 1968, 119
      - 25 juni 1968 tot en met 19 november 1968, 1968, 120
      - 28 augustus 1969 tot en met 30 oktober 1969, 1969, 121
    - Notulen van de vergaderingen met de districtscommandanten, met bijlagen, 1959-1984; 122-133; 6 omslagen en 6 pakken
      - 21 december 1959 tot en met 11 april 1963, 1959-1963, 122; 1 omslag
      - 13 september 1960 tot en met 31 januari 1963, 1960-1963, 123; 1 omslag
      - 20 juni 1968 tot en met 27 augustus 1974, 1968-1974, 124; 1 omslag
      - 14 januari 1970 tot en met 18 november 1970, 1970, 125; 1 pak
      - 12 januari 1973 tot en met 12 november 1974, 1973-1974, 126; 1 pak
      - 19 december 1974 tot en met 28 mei 1979, 1974-1979, 127; 1 omslag
      - 7 januari 1976 tot en met 14 oktober 1976, 1976, 128; 1 omslag
      - 5 april 1977 tot en met 5 mei 1977, 1977, 129; 1 omslag
      - 6 en 7 december 1977 tot en met 19 december 1979, 1977-1979, 130; 1 pak
      - 31 januari 1980 tot en met 16 december 1981, 1980-1981, 131; 1 pak
      - 5 november 1980 tot en met 7 augustus 1984, 1980-1984, 132; 1 pak
      - 27 januari 1982 tot en met 14 december 1982, 1982, 133; 1 pak
    - Notulen en agenda's van de vergaderingen van de groepsleiders Rijksspeurhondgeleiders, met bijlagen, 1960-1982; 134; 1 pak
      Met hiaten
    - Notulen en agenda's van de Werkgroep Mobiele Eenheid, 1961-1977; 135; 1 omslag
    - Notulen en agenda's van de vergaderingen met de districtscommandanten en de Rijkspolitie te Water, met bijlagen, 1961-1978; 136-139; 1 pak en 3 omslagen
      - 26 juni 1961, 1961, 136
      - 13 mei 1970 tot en met 18 november 1970, 1970, 137
      - 13 januari 1971 tot en met 8 november 1972, 1971-1972, 138
      - 16 februari 1977 tot en met 3 mei 1978, 1977-1978, 139; 1 pak
    - Notulen en agenda's van de bijeenkomsten van de stafofficieren inzake verkeersaangelegenheden, met bijlagen, 1961-1985; 140-146; 2 omslagen en 5 pakken
      - 17 december 1969 tot en met 17 november 1971, 1969-1971, 140
      - 3 januari 1972 tot en met 18 oktober 1973, 1972-1973, 141; 1 omslag
      - 13 december 1973 tot en met 2 januari 1975, 1973-1975, 142; 1 omslag
      - 8 januari 1975 tot en met 20 december 1976, 1975-1976, 143
      - 6 januari 1977 tot en met 30 augustus 1978, 1977-1978, 144
      - 24 januari 1980 tot en met 25 november 1983, 1980-1983, 145
      - 13 januari 1984 tot en met 11 november 1985, 1984-1985, 146
    - Notulen en agenda's van vergaderingen met de Meesters-Geweermaker, 1963-1977; 147; omslag
    - Notulen en agenda's van de vergaderingen van de commandanten Parketgroepen, met bijlagen, 1965-1979; 148-149; 2 pakken
      - 17 februari 1967 tot en met 20 juni 1974, 1965-1974, 148